臺灣士林地方法院刑事判決　　　　　　　　　　　　　九十一年度訴緝字第三五號
　　公　訴　人　臺灣士林地方法院檢察署檢察官
　　被　　　告　甲○○
　　選任辯護人　鐘耀盛
　　　　　　　　許文生
　　　　　　　　王東山
右列被告因恐嚇取財案件，經檢察官提起公訴（八十八年度偵字第六０三九號），本
院判決如左：
    主  文
甲○○共同連續意圖為自己不法之所有，以恐嚇使人將本人之物交付，處有期徒刑參
年。
    事  實
一、吳志鴻（俟緝獲另結）、甲○○相偕計畫在大臺北地區尋找不特定名貴轎車車主
    作為恐嚇取財之犯罪目標，吳志鴻、甲○○即抄錄如附表所載自小客車之車牌號
    碼，於民國八十七年七、八月間將前開資料交由郭重湖（另為不起訴處分）追查
    車主家庭背景資料及電話號碼，郭重湖則將前開車牌號碼委託從事個人徵信工作
    之犯嫌謝秉均（原名謝松宏，另為不起訴處分）代為查詢。吳志鴻、甲○○取得
    被害人家庭背景資料及電話號碼後，即自刊登於報紙廣告之不明身分之人，以每
    本新臺幣（下同）伍仟元之代價購買八本假冒龍興政等八人之銀行帳戶及提款卡
    （除龍興政、關鴻文、劉家勝、李昭吉被指明將贓款入其帳戶而知其姓名外，
    其餘四人因存摺、提款卡丟棄而姓名不詳），復購得二部俗稱王八機之行動電話
    為犯罪工具（其中一支為號碼為0000000000，另一支號碼不詳），並
    相偕於八十七年九月十三日搭乘國泰航空公司ＴＧ６０５班次飛機赴香港，住宿
    於香港「美麗華飯店」，二人竟基於概括之犯意，共同意圖為自己不法所有，自
    民國八十七年九月十三日二十時二分許起至八十七年九月十四日二十三時止及八
    十八年四月二十七日十八時五十分，在「美麗華飯店」前公園以：黑道大哥跑路
    欠盤纏為藉口，打電話回臺灣連續向附表所示之被害人恐嚇稱：要依其指示入
    參佰萬元至其指定之龍興政等人帳戶，若不從即將對家人不利等語，要脅被害人
    就範，造成被害人己○○、乙○○、丁○○、辛○○、戊○○、丙○○及庚○○
    等心生畏懼，而辛○○、戊○○及丙○○更分別入六萬元、十五萬元、十五萬
    元，供吳志鴻、甲○○二人輪流於八十七年九月十六日分四次在香港豐銀行９
    ５０６３櫃員機提領港幣三萬零一元花用得。
二、案經台北市政府警察局移送臺灣士林地方法院檢察署檢察官偵查起訴。
    理  由
一、前揭事實業經被告被告甲○○於警訊、偵查中及本院審理時均坦承不諱，核與同
    案被告吳志鴻於警訊時及偵查中之自白相符，偵查中復經證人郭重宏結證確有委
    託謝秉均幫被告二人查車籍資料，並提供與被告等之事實，及證人謝秉均結稱確
    有受郭重湖委託查車籍資料等事實屬實。並有被害人己○○指證附表一之犯罪事
    實，被害人乙○○指證附表二之犯罪事實，被害人丁○○指證附表三之犯罪事實
　　，證人辛○○、葉千芳指證附表四之犯罪事實，證人戊○○指證附表五之犯罪事
　　實，證人丙○○指證附表六之犯罪事實，證人庚○○指證附表七之犯罪事實，互
    核相符，此外復有被告以電話恐嚇之監聽電話譯文十一頁、被告等自香港撥打行
  動電話回台灣之行動電話國際漫遊清單、台新銀行城東分行龍興政000000
　　00000000帳戶明細表查詢、證明監聽錄音帶上之聲音確為被告等之聲紋
　　之法務部調查局（八八）陸（三）第00000000號鑑定通知書、證明被告
　　等於前揭犯罪時間，確實出境至香港之國人入出境端末查詢報表在卷足憑。本件
　　事證明確，被告甲○○犯行洵堪認定，應依法論科。
二、查被告甲○○意圖為自己不法之所有，以恐嚇使辛○○、戊○○、丙○○三人心
    生畏怖，分別而將本人之錢交付，核其所為係犯刑法第三百四十六條第一項之恐
    嚇取財罪，又其意圖為自己不法之所有，以恐嚇使己○○、乙○○、丁○○、庚○○心生畏怖，然因湊不出錢，致無法交付，核其所為係犯刑法第三百四十六條
    第三項之恐嚇取財未遂罪，又被告甲○○前後七次之恐嚇取財行為，時間緊接，
    手段相同，所犯係構成要件相同之罪，顯係基於概括犯意為之，為連續犯，應以
    一恐嚇取財罪論，並依法加重其刑，又被告甲○○與被告吳志鴻對前揭犯行，有
    犯意聯絡與行為分擔，均為共同正犯。爰審酌被告甲○○年輕力壯，不思以正途
    賺取正當之錢財，專以恐嚇對家人不利之方式造成被害人全家心裡之恐慌，不得
    不千方百計籌錢應付，未匯錢之被害人，則長期處於惶恐中度日，影響社會秩序
    至鉅，本應從重量刑，但念被告甲○○於到案後能坦承犯行，深表悔悟，且其犯
    罪所得僅港幣三萬零一元，復於審判中委請辯護人發函通知被害人到律師事務所
    領取被恐嚇取財損失之財物，有律師函及回執在卷可按，並審卓被告犯罪之動機
    、目的、手段，犯罪時所受之刺激及其品性、生活狀況、智識程度、犯罪所生之
    損害，及犯罪後態度等一情狀，量處如主文所示之刑，以示警懲。末查供犯罪所
    用之存摺、提款卡各八張、王八機二支，雖是供被告犯罪所用之物，然於事後已
    經被告撕毀、丟棄已經滅失，業經被告供明在卷，爰不另為沒收之諭知，並此敘
    明。
據上論斷，應依刑事訴訟法第二百九十九條第一項前段、刑法第二十八條、第五十六
條、刑法第三百四十六條第一項，罰金罰鍰提高標準條例第一條前段，判決如主文。
本案經檢察官李韋昌到庭執行職務
中　　　華　　　民　　　國　　　九十一　　　年　　十　　月　　一　　日
　　　　　　　　　　　　　　　　臺灣士林地方法院刑事第一庭
　　　　　　　　　　　　　　　　　　　　法　官  張　國　棟
右正本證明與原本無異。
如不服本判決，應於判決送達後十日內，向本院提出上訴狀。
　　　　　　　　　　　　　　　　　　　　　書記官  陳　雅　加
中　　　華　　　民　　　國　　　九十一　　　年　　十　　月　　一　　日
本案論罪科刑法條全文
刑法第三百四十六條
意圖為自己或第三人不法之所有，以恐嚇使人將本人或第三人之物交付者
，處六月以上五年以下有期徒刑，得併科一千元以下罰金。
以前項方法得財產上不法之利益，或使第三人得之者，亦同。
前二項之未遂犯罰之。
附表：
┌──┬─────────────────────────────────┐
│一　│八十七年九月十三日廿時二分，以抄錄之ＣＰ－７８９８車號查得被害人楊│
│　　│一峰之家庭背景資料及00000000聯絡電話後，打電話至台北市北投│
│　　│區○○街廿十號被害人己○○家，要脅己○○參佰萬至指定之萬泰銀行三│
│　　│重分行龍興政000000000000帳戶及萬泰銀行城東分行關鴻文０│
│　　│00000000000帳戶，因被害人無法湊得巨款而未付款。　　　　│
├──┼─────────────────────────────────┤
│二　│八十七年九月十三日廿時三十分，以抄錄ＤＥ－９８６７車號查得被害人高│
│　　│靜珠之家庭背景資料及00000000、00000000、２９１３８│
│　　│８７７電話後，打電話至臺北縣新店市○○路四六號之八、九樓被害人高靜│
│　　│珠家、娘家其公司，要脅乙○○入參佰萬元至其指定之中華商銀行新生分│
│　　│行劉家勝00000000000000帳戶或中華商業銀行南京分關鴻文│
│　　│帳戶．因被害人無法湊巨款而未付款。　　　　　　　　　　　　　　　　│
├──┼─────────────────────────────────┤
│三　│八十七年九月十四日十八時，以抄錄ＥＷ－５６８８車號查得被害人丁○○│
│　　│家庭資料及00000000聯絡電話後，打電話至臺北市○○區○○路一│
│　　│段二八五巷六五弄六二號，要脅丁○○參佰萬至指定之萬泰銀行總行劉家│
│　　│勝000000000000帳戶，因被害人無法湊得巨款而未付款。　　│
├──┼─────────────────────────────────┤
│四　│八十七年九月十四日十九時廿五分，以抄錄ＢＡ－２５８６及ＥＬ－６２１│
│　　│６車號，查得被害人辛○○之家庭背景資料及000000000聯絡電話│
│　　│，打電話至臺北市北投區○○○○路二一０巷四八號七樓，要脅辛○○珠│
│　　│入參佰萬元至其指定之台新銀行信義分行劉家勝000000000000│
│　　│０帳戶或台新銀行城東分行龍興政00000000000000帳戶，賴│
│　　│榮年依指示入新臺幣六萬元，供吳志鴻、甲○○提領得。　　　　　　│
├──┼─────────────────────────────────┤
│五　│八十七年九月十四日廿時十分，以抄錄ＣＲ－４９８６車號，查得被害人陳│
│　　│文龍之家庭背景資料及00000000聯絡電話，打電話至臺北市大安區○○　　○○○路二段六三號五樓，要脅戊○○入參佰萬元至其指定之台新銀行新生│
│　　│分行關鴻文00000000000000帳戶或台新銀行南京分行劉家勝│
│　　│000000000000000帳戶，戊○○依吳志鴻、甲○○指示入│
│　　│新臺幣十五萬元，供吳志鴻、甲○○提領得。　　　　　　　　　　　　│
├──┼─────────────────────────────────┤
│六　│八十七年九月十四日廿三時０分，以抄錄ＤＥ－６３６８車號，查得被害人│
│　　│丙○○之家庭背景資料及00000000聯絡電話，打電話至臺北市中正│
│　　│區○○○路○段七八巷一弄八號三樓，要脅被害人丙○○入參佰萬元至其│
│　　│指定之中華銀行新生分行新劉家勝00000000000000帳戶，被│
│　　│害人丙○○依吳志鴻、甲○○指示入新臺幣十五萬元，供吳志鴻、甲○○│
│　　│提領得。　　　　　　　　　　　　　　　　　　　　　　　　　　　　│
├──┼─────────────────────────────────┤
│七　│八十八年四月廿七日十八時五十分，以抄錄Ｒ３－６５６０車號，所查得之│
│　　│庚○○家庭背景資料及（０３）0000000聯絡電話，打電話至桃園縣│
│　　│桃園市○○街廿六號「復華綜合證券有限公司」及以桃園縣桃園市○○路七│
│　　│十七號十一樓，要脅被害人庚○○家入壹佰萬元至其指定之台新銀行三重
│　　│分行李昭吉0000000000000帳戶，否則將對其家人不利，被害│
│　　│人因無法湊得巨款而未付款。　　　　　　　　　　　　　　　　　　　　│
└──┴─────────────────────────────────┘
